---
title: "Práctica 1 (FESTAD)"
author: "Ana Isabel Valero Moreno"
date: "22/10/2017"
output: html_document
---

```{r setup, include=FALSE}
knitr::opts_chunk$set(echo = TRUE)
library(datasets)
library(rio)
library(readr)
library(openxlsx)
library(utils)
library(jsonlite) 
library(foreign)


```

## Actividad 1

Elegir 3 conjuntos de datos (data.frame) utilizando la función R: `data()` (del paquete "datasets"). Para cada uno de ellos indicar cuántas variables y sobre cuántos individuos se han recogido. 

### Respuesta

1. **Iris**: data frame con 5 variables y 150 observaciones:
```{r eval=FALSE} 

data("iris")
nrow(iris)
ncol(iris)
```
2. **ChickWeight**: data frame con 4 variables y 578 observaciones:

```{r eval=FALSE} 

data("ChickWeight")
nrow(ChickWeight)
ncol(ChickWeight)
```
3. **EuStockMarkets**: data frame con 4 variables y 1860 observaciones:

```{r eval=FALSE} 

data("EuStockMarkets")
head(EuStockMarkets)
nrow(EuStockMarkets)
ncol(EuStockMarkets)
```

## Actividad 2

Descargue el fichero excel [datosejsalud.xlsx](http://destio.us.es/calvo/cursoR/datosejsalud.xlsx) en su carpeta de proyecto, e importelo con ayuda de diferentes paquetes R, y también directamente desde la aplicación RStudio (en distintos chunks de este fichero Rmd). Utilice alguna de las funciones R que ya conoce sobre los objetos R creados.



### Respuesta

```{r eval=FALSE} 
library(rio)
datosejsalud <- import("http://destio.us.es/calvo/cursoR/datosejsalud.xlsx",fileEncoding = "UTF-8")

datosejsalud <- export(datosejsalud, file = "datosejsalud.xlsx")
```

1. Paquete **rio**

```{r eval=FALSE} 

library(rio)
datosejsalud1 <- import("datosejsalud.xlsx")
```

2. Paquete **readxl**

```{r eval=FALSE} 

library(readxl)
datosejsalud2 <- read_excel("datosejsalud.xlsx")
```

3. Paquete **openxlsx**

```{r eval=FALSE} 

library(openxlsx)
datosejsalud3 <- read.xlsx("datosejsalud.xlsx")
```

4. Paquete **xlsx**

```{r eval=FALSE} 

library(xlsx)
datosejsalud4 <- read.xlsx("datosejsalud.xlsx")
```

5. Directamente desde **RStudio**

```{r eval=FALSE} 

datosejsalud5 <- read_excel("C:/Users/Anabel/Desktop/Máster/R/Práctica 1/practica01/datosejsalud.xlsx")
```






## Actividad 3


Descárguese un fichero csv (cualquier año) con un tamaño superior a los 40 MB, e importe los datos a R utilizando al menos 4 métodos, y mida el tiempo que dura en cada caso. Utilice la función `summary()` sobre el objeto R creado.


### Respuesta

1. Paquete **rio**

```{r} 

library(rio)
data1 <- import("pp-2017-part1.csv")
summary(data1)
system.time(import("pp-2017-part1.csv"))
```



2. Paquete **readr**

```{r, message=FALSE, warning=FALSE}
library(readr)
data2 <- read_csv("pp-2017-part1.csv")
summary(data2)
system.time(read_csv("pp-2017-part1.csv"))
```


3. Paquete **utils**

   + Función **read.csv**:

```{r} 

library(utils)
data3 <- read.csv("pp-2017-part1.csv")
summary(data3)
system.time(read.csv("pp-2017-part1.csv"))
```


   + Función **read.csv2**:

```{r} 

library(utils)
data4 <- read.csv2("pp-2017-part1.csv",sep = ",")
summary(data4)
system.time(read.csv2("pp-2017-part1.csv",sep = ","))

```


4. Directamente desde **RStudio**

```{r, message=FALSE, warning=FALSE}

data <- read_csv("C:/Users/Anabel/Desktop/Máster/R/Práctica 1/practica01/pp-2017-part1.csv")
summary(data)
system.time(read_csv("C:/Users/Anabel/Desktop/Máster/R/Práctica 1/practica01/pp-2017-part1.csv"))
```


## Actividad 4

Importe en R todos los ficheros contenidos en la subcarpeta "datos" (utilice caminos relativos), y realice algún tipo de comentario sobre cada uno.

### Respuesta

1. **iris1** contiene 150 observaciones de 5 variables

+ Importado con **import** de **rio**:
```{r, message=FALSE, warning=FALSE}

iris1 <- import("datos/iris1.json")
```

+ Importado con **fromJSON** de **jsonlite**:
```{r, message=FALSE, warning=FALSE}

iris1_ <- fromJSON('datos/iris1.json')
```

2. **sids** contiene 100 observaciones de 14 variables

+ Importado con **import** de **rio**:
```{r, message=FALSE, warning=FALSE}

sids <- import("datos/sids.dbf")
```

+ Importado con **read.dbf** de **foreign**:
```{r, message=FALSE, warning=FALSE}

sids_ <- read.dbf("datos/sids.dbf")
```
